臺灣臺中地方法院刑事判決　　　　　　　　　　九十一年度豐交簡上字第三一三號
　　上　訴　人　甲○○
　　即被　　告
右上訴人因公共危險案件，不服本院豐原簡易庭九十一年度豐交簡字第二九０號中華
民國九十一年六月十八日第一審簡易判決（聲請案號：九十一年度偵字第七四五０號
）提起上訴，本院管轄第二審之合議庭判決如左：
    主  文
上訴駁回。
    事  實
一、甲○○於民國（下同）九十一年三月十日凌晨一時三十二分許，駕駛車牌號碼Ｌ
    Ｚ八九０二號自用小客車，行經台中縣豐原市○○路三八四號前，未注意在前方
    之丙○○所騎乘ＴＫＨＯ八六號機車停在中正路與瑞安街口等待左轉，竟撞及丙
    ○○所駕駛之前開機車，致丙○○受有頭部外傷併輕微腦震盪等之傷害（傷害部
    分業據撤回告訴），惟甲○○於駕駛肇事後，竟置傷者於不顧，反加速逃逸，嗣
    經警循線查獲。
二、案經台中縣警察局豐原分局報請臺灣臺中地方法院檢察署檢察官偵查後聲請簡易
    判決處刑。
    理  由
一、訊據上訴人即被告（下稱被告）甲○○對於右揭肇事情形坦承不諱，惟矢口否認
    肇事逃逸，辯稱：伊肇事後有停下來，並在車上探頭出來看傷者有沒有事，並問
    傷者：「有沒有事？」，傷者說：「沒事」，伊聽到傷者說沒事才走的，傷者並
    未流血云云。惟查：（一）被害人丙○○於車禍發生後即不省人事，沒有知覺，
    沒有與被告交談之情形，業據證人丙○○到庭結證明確；（二）被告於警訊、偵
    訊中，均坦承有肇事逃逸之情形，其於警訊中稱：「於九十一年三月十日凌晨一
    時三十分許，駕駛自用小客ＬＺ－八九０二號別克銀色二三００ＣＣ在台中縣豐
    原市○○路三八四號前撞到輕機車後逃逸」「因為我撞到人害怕被家屬打，因而
    逃離現場」等語，並於偵訊中坦承：「我怕對方家屬來了之後會被打，所以就開
    車到附近之公園，我人就跑了」等語，且肇事別克汽車於九十一年三月十日二時
    四十五分，在豐原市○○路之豐社公園內為警尋獲，有台中縣警察局豐原分局警
    備隊在車輛尋獲位置所拍攝之相片六張附卷可憑，被告於九十一年三月十日凌晨
    一時三十二分許發生車禍之後，於同日凌晨二時四十五分許之前即棄置車輛於公
    園內，完全沒有出面處理，顯係肇事逃逸；（三）本件車禍發生後發生巨大聲響
    ，被害人之兄丁○○立即從距離案發現場一百多公尺之住家中走出觀看，看見被
    告正加速逃逸，且看到丙○○倒地流血，沒有任何知覺，送醫後經三十六小時後
    始醒來等情，業據證人丁○○到庭結證明確，核與證人乙○○即本案處理警員到
    庭結證稱：伊到現場詢問附近人員，發現是一件肇事逃逸案件，現場並有留有血
    跡等語相符；（四）現場被告所遺留下之剎車痕終點，距離被害人留下之血跡位
    置，至少有十公尺以上，有台中縣警察局道路交通事故調查報告表一紙附卷可憑
    ，且被害人機車倒地破損，現場並留有血跡，又當日天候正常、視距良好，有相
    片十幀及前開調查表附卷可憑，則被告辯稱被害人坐在地上，告訴伊沒事云云，
    顯與事理不符，不足採信，事證明確，被告犯行堪以認定。
二、核被告甲○○所為，係犯刑法第一百八十五條之四肇事致人受傷而逃逸罪。上訴
    意旨略以：伊沒有肇事逃逸，請求諭知無罪之判決等語。經查：原審認被告犯前
    開罪名，事証明確，對被告諭知「駕駛動力交通工具肇事，致人傷害而逃逸，處
    有期徒刑六月，如易科罰金，以佰元折算壹日」，其認事用法並無不當，且量
    處最低度刑，被告上訴為無理由，應予駁回。
三、據上論斷，應依刑事訴訟法第四百五十五條之一第一項、第三項、第三百六十八
    條，判決如主文。
中    華    民    國      九十一      年      十一     月     二十六    日
                                  臺灣臺中地方法院刑事第二庭
                                      審判長法  官  張 智 雄
                                            法  官  莊 嘉 蕙
                                            法  官  陳 如 玲
右正本證明與原本無異。
不得上訴。
                                            書記官
中    華    民    國      九十一      年      十一     月     二十八    日
刑法第一百八十五之四
駕駛動力交通工具肇事，致人死傷而逃逸者，處六月以上五年以下有期徒刑。
